臺灣臺南地方法院刑事判決　　　　　　 99年度簡上字第157號
上　訴　人　臺灣臺南地方法院檢察署檢察官
被　　　告　彭常榮
上列上訴人因被告犯侵占案件，不服本院99年度簡字第681號中
華民國99年3月30日第一審判決（聲請案號：97年度調偵字第922
號），提起上訴，本院管轄之第二審合議庭判決如下：
    主    文
上訴駁回。
    事實及理由
一、本院審理結果，認第一審簡易判決認事、用法均無不當，應
    予維持，並引用第一審簡易判決書及檢察官聲請簡易處刑書
    記載之事實、證據及理由（如附件）。
二、原審以被告罪證明確，適用刑事訴訟法第449條第1項前段、
    第454條第2項，刑法第335條第1項、第47條第1項前段、第
    41條第1項前段，刑法施行法第1條之1第1項、第2項之規定
    ，量處有期徒刑6月，並諭知易科罰金之折算標準，認事用
    法均無違誤。而檢察官之上訴意旨則以：據告訴人涂家原具
    狀請求上訴，略謂前揭第一審簡易判決未審酌被告於偵查中
    一再飾詞狡辯，推卸責任，毫無悔意，且拒絕與告訴人和解
    ，僅判處被告6月有期徒刑，殊嫌過輕，為此請將原判決撤
    銷，更為適當合法之判決等語。
三、按關於刑之量定，係實體法上賦予法院得為自由裁量之事項
    ，法院如已斟酌刑法第57條各款所列情狀，而未逾越法定刑
    度，或濫用其權限，尚難謂為違法。況且，在同一犯罪事實
    與情節，如別無其他加重或減輕之原因，下級審法院量定之
    刑，亦無過重或失輕之不當情形，上級審法院對下級審法院
    之職權行使，原則上應予尊重。經查，被告於偵訊、原審及
    本院審理時，均不否認有以鑑定真偽為由，向告訴人收取一
    般稱為「對打」之朱銘銅雕作品2件，事後且未返還告訴人
    等情，而原審斟酌被告之素行、利用受告訴人委託將上開藝
    術品送鑑定之機會，侵占該藝術品之犯罪手段、因而致使告
    訴人受有巨大損失、事後且未與告訴人和解等一切情狀，為
    量刑之酌科；本院審酌原判決並無違法或顯然失出失入；被
    告於本院審理時雖曾與告訴人達成調解，同意賠償告訴人
    125 萬元，惟於支付60萬元後即未繼續履行；以及被告於本
    院審理時改異前詞，否認有侵占犯罪等情，認原審所科量刑
    度仍無不當，應予尊重。檢察官依告訴人請求，主張原審量
    刑過輕而提起上訴，核無理由，應予駁回。
據上論斷，應依刑事訴訟法第455條之1第1項、第3項、第368條
、第373條，判決如主文。
本案經檢察官吳書嫺到庭執行職務。
中    華    民    國    100    年    2    月    25    日
                  刑事第二庭   審判長  法  官  吳坤芳
                                       法  官  張銘晃
                                       法  官  黃翰義
以上正本證明與原本無異
不得上訴
                                       書記官  程伊妝
中    華    民    國    100    年    2    月    25    日